臺灣臺中地方法院刑事判決　　　　　　　94年度易字第2116號
公　訴　人　台灣台中地方法院檢察署檢察官
被　　　告　乙○○
上列被告因家庭暴力防治法案件，經檢察官提起公訴（94年度偵
字第13871號、94年度偵字第13114號）及同署檢察官移送本院併
案審理（94年度偵字第16647號）後，聲請改依協商程序而為判
決，本院合議庭裁定由受命法官獨任進行認罪協商程序，判決如
下：
    主  文
乙○○連續違反法院依家庭暴力法治法第十三條所為之禁止實施
身體或精神上不法侵害之行為及禁止直接或間接之騷擾行為之民
事通常保護令之裁定，處拘役伍拾玖日，如易科罰金，以參佰元
折算壹日，緩刑貳年，緩刑期間交付保護管束。
    事實及理由
一、犯罪事實：乙○○係甲○○之夫，二人間具有家庭暴力防治
    法第三條第一款所定之家庭成員關係。乙○○曾於民國（下
    同）九十四年四月十九日經台灣台中地方法院依家庭暴力防
    治法第十三條規定，以九十四年度家護字第二二四號民事通
    常保護令裁定令其不得對甲○○實施身體或精神上不法侵害
    之行為，不得直接或間接對於甲○○為騷擾行為，乙○○於
    收受該保護令之後，竟基於概括犯意，（一）於同年八月十
    二日上午十時許，在台中市○○路一六四號二十三樓二十三
    室住處，因與甲○○發生口爭執，乙○○竟出手毆打甲○○
    ，致使甲○○受有眼眶周圍及臉部多處擦傷及瘀青、脖子及
    背部共三處擦傷、上臂、前臂及手部多處擦傷、大腿、小腿
    及左腳趾多處擦傷等傷害（此次傷害部分業經撤回告訴），
    對甲○○為身體上之不法侵害行為並為直接之騷擾行為；（
    二）於同年八月十二日某時，在上揭地點，辱罵甲○○「賤
    貨、爛貨、討客兄」等語，對甲○○為精神上不法之侵害並
    為直接之騷擾行為；（三）於九十四年十月九日下午二時三
    十分許，在台中市北屯區○○○街四二八號，毆打甲○○致
    甲○○受有手部瘀傷、臉部紅腫之傷害，對甲○○為身體上
    之不法侵害行為，並為直接之騷擾行為，而連續違反上開保
    護令。
二、證據：
    (一)證人甲○○於警詢、偵查中之指訴。
    (二)卷附本院九十四年度家護字第二二四號通常保護令。
    (三)卷附甲○○受傷情形之照片十二幀。
    (四)卷附行政院衛生署驗傷診斷證明書一張。
三、本件經檢察官與被告乙○○於審判外達成協商之合意且被告
    已認罪，其合意內容為：被告乙○○均願受拘役五十九日，
    如易科罰金，以參佰元折算壹日，緩刑貳年，緩刑期間交付
    保護管束之宣告。經查，上開協商合意並無刑事訴訟法第四
    百五十五條之四第一項所列情形之一，檢察官聲請改依協商
    程序而為判決，本院爰不經言詞辯論，於協商合意範圍內為
    協商判決，合予敘明。
四、應適用之法條：刑事訴訟法第四百五十五條之四第二項、第
    四百五十五條之八、家庭暴力防治法第五十條第一款、第二
    款、第三十條第一項、刑法第五十六條、第十一條前段、第
    二百七十七條第一項、第五十五條、第四十一條第一項前段
    、第七十四條第二款，罰金罰鍰提高標準條例第一條前段、
    第二條。
五、本判決除有刑事訴訟法第四百五十五條之四第一項第一款、
    第二款、第四款、第六款、第七款所定情形之一，或違反同
    條第二項規定者外，不得上訴。
六、如不服本判決，而有右揭得上訴之情形外，得自收受判決送
    達之日起十日內，向本院提出上訴狀，上訴於第二審法院。
中　　華　　民　　國　　94　　年　　12　　月　　21　　日
                         刑事第四庭
                                    法  官  陳如玲
上正本證明與原本無異。
如有上開得上訴之情形，得於收受本判決後十日內向本院提出上
訴書狀，其未敘述上訴理由者，並得於提起上訴後十日內向本院
補提理由書狀（均須按他造當事人之人數附繕本）「切勿逕送上
級法院」。
                                    書記官  楊賀傑
中　　華　　民　　國　　94　　年　　12　　月　　21　　日
附錄本案論罪科刑法條全文：
家庭暴力防治法第五十條
違反法院依第十三條、第十五條所為下列之裁定者，為本法所稱
之違反保護令罪，處三年以下有期徒刑、拘役或科或併科新台幣
十萬元以下之罰金。
